臺灣高雄地方法院刑事判決                          九十二年度易字第四四八號
    公  訴  人  臺灣高雄地方法院檢察署檢察官
    被      告  甲男  
右列被告因妨害婚姻案件，經檢察官提起公訴（九十一年度偵字
第二三○八八號），
本院判決如左：
    主  文
甲男與有配偶之人相姦，處有期徒刑肆月，如易科罰金，以參佰
元折算壹日。
    事  實
一、甲男明知黃○○（業據告訴人於偵查時撤回告訴，並經檢察官
    為不起訴處分確定）係魯○○之妻，為有配偶之人。甲男與黃
    ○○前係○○學校同學，並自民國九十一年六月間起，黃○○受僱
    於甲男，在高雄縣○○鎮○○路○段○○○號甲男所經營之樂透店內
    ，擔任店員及會計職務，而離家並搬至上址住居。甲男竟基
    於相姦淫之犯意，於九十一年九月十四日凌晨，在高雄縣○○
    鎮○○路○段○○○號住處二樓其房間內，與黃○○發生性行為。嗣
    魯○○於九十一年九月十三日，經由甲男之母主動與其聯繫，
    並告知黃○○住居在上址，而於九十一年九月十四日凌晨二時
    五十分許，會同警方當場查獲甲男與黃○○二人共處一室，並
    黃○○裸身僅圍一件浴巾在甲男房間之浴室內，因而查獲上情
    。
二、案經魯○○訴由高雄縣警察局旗山分局報請台灣高雄地方法院
    檢察署檢察官偵查起訴。
    理  由
一、訊據被告甲男固不否認明知黃○○係告訴人魯○○之妻，為有配
    偶之人，並自九十一年六月間起，黃○○在其所經營之樂透店
    內擔任店員及會計職務，而住居在高雄縣○○鎮○○路○段○○○號
    其住處之事實不諱，惟矢口否認上開犯行，辯稱：伊房間係
    在上址住處二樓，而黃○○係住在三樓，因該住處僅有二間衛
    浴設備，一間在伊父親房內，另一間在伊房內，三樓僅有廁
    所而無衛浴設備，於九十一年九月十四日凌晨，黃○○係前來
    伊房間內借用衛浴設備洗澡的，是在警察來約半小時前，黃
    ○○來敲門稱她要洗澡，當時伊在睡覺，伊起來開門後，黃○○
    就進入浴室洗澡，伊仍繼續睡覺，在睡覺時有聽見黃○○洗澡
    的聲音，後警察來敲門，因伊睡覺時有著衣服，即起身開門
    ，並無延遲，而伊房間內之女用衣物，是伊前妻遺留的，伊
    與前妻是在八十七年七月間離婚的，並非係黃○○的衣物，又
    伊僅係幫助同學黃○○，從未與她發生過性行為云云。惟查：
  ㈠被告甲男確明知黃○○係告訴人魯○○之妻，為有配偶之人，並
    自九十一年六月間起，黃○○在其所經營之樂透店內擔任店員
    及會計職務，而住居在高雄縣○○鎮○○路○段○○○號其住處，又
    於九十一年九月十四日凌晨二時五十分許，告訴人會同警方
    當場查獲被告與黃○○二人共居一室，並當時黃○○裸身僅圍一
    件浴巾在被告房間之浴室內之事實，業據被告於警訊及偵、
    審時供承不諱，核與證人即告訴人魯○○於警訊及偵、審時指
    訴之情節大致相符，並證人黃○○於警訊及偵、審時、證人即
    被告之父張○○於本院審理時、及證人即查獲員警賴○○於本院
    審理時證述屬實。且有現場照片三張附卷可稽。是此部分之
    事實，堪信為真實。又證人即告訴人魯○○係因被告母親於九
    十一年九月十三日主動與其聯絡後，始得知證人黃○○住居在
    被告之住處，後即報案並會同警方於九十一年九月十四日凌
    晨前往被告住處查獲，有錄音帶乙捲及錄音譯文乙份在卷可
    按，且於偵查時當庭播放該錄音帶內容，經被告確認錄音帶
    聲音是其母親無誤，有九十一年十二月十二日偵訊筆錄在卷
    足憑。
  ㈡證人即告訴人魯○○於警訊及偵、審時證述：被告是伊○○學校
    學弟，伊曾於九十一年三月間，請被告前來伊家中用餐，被
    告利用黃○○與伊父母間之摩擦，從中挑撥伊夫妻間之感情，
    後黃○○於九十一年三月間即離家，期間有打電話回來，稱她
    人在台南、台中或花蓮等處工作，而於九十一年九月十三日
    ，被告母親打電話給伊，告訴伊黃○○住在被告住處已二個多
    月，伊即於翌（十四）日凌晨二時五十分許，先會同警方，
    再到被告住處，由被告父母親開門進入，到達被告房間後，
    伊等即敲門，被告先稱等一下，他要穿衣服，隔約十幾分鐘
    被告才來開門，開門後僅見被告，並無見黃○○，後是由警察
    在浴室發現黃○○的，當時黃○○僅圍著一條浴巾，身上並無穿
    衣服，而浴室內之地板是乾的，且被告房間並掛有女用內衣
    及衣物，而伊等僅到被告房間，並無前去被告所稱三樓黃○○
    房間等語。證人即查獲員警賴○○於本院審理時證稱：本件係
    伊會同查獲的，於九十一年九月十四日凌晨二時三十分許，
    告訴人前來報案，並稱被告父母親已經知道，他們會開門讓
    伊等進出，後由被告父母親帶同伊等到被告房間，伊敲門後
    ，被告回稱等一下，他要穿衣服，隔約十分鐘才開門，進入
    房間後，被告身上已有穿衣服，並無見黃○○，伊就叫黃○○的
    名字，黃○○在浴室內回應，並稱他在洗澡，隔約五分鐘後黃
    ○○出來，她身上圍著一條乾浴巾，身上是乾的，浴室地板也
    是乾的，即無洗澡過之跡象，且浴室內並無黃○○換洗及更換
    的衣物，後伊見床旁有一件男性內褲，伊問是何人的，被告
    稱是他的，被告房間內吊有女用之內衣褲及衣物，伊詢問是
    何人的，黃○○自稱是她的，她來這裡洗澡要換穿的等語；而
    證人賴○○僅係據告訴人報案而會同查獲之員警，與告訴人及
    被告均素不相識，應無故意設詞誣陷被告之理，其證詞自堪
    信為真實。
  ㈢被告於警訊及偵查時辯稱：「（問：警方進入你所居住的房
    間，當時你有馬上開門？）當時我沒有馬上開門，因我要穿
    衣服」、「（問：警方進入你房間你做何事？黃○○做何事？
    ）當時我開門沒有做任何事，黃○○上廁所」、「（問：尚時
    你有無穿衣服？黃○○有無穿著衣服？）有穿衣服。當時她上
    廁所包著乙條毛毯」、「（問：請將當時情形詳述？）黃○○
    於九十一年九月十四日凌晨二時許左右進入我房間，在房間
    裡聊，沒有做任何越軌的情事。他對我訴苦婚姻情事。聊到
    半小時，後他欲回三樓睡覺，這時警方與魯○○敲我的房門，
    我就開房門讓警方進入」、「（問：當時黃○○為何身上包著
    乙條毛毯，身上有無穿著衣服？）當時在聊天，他進入廁所
    為何包著毛毯我不清楚。當時我在睡覺，我不知道她有無穿
    衣服」云云。並於偵查時辯稱：「（問：你們在房內聊了多
    久？）我們聊了半小時，衛浴設備在我房間」云云。而於本
    院審理時辯稱：於九十一年九月十四日凌晨，黃○○係前來伊
    房間內借用衛浴設備洗澡的，是在警察來約半小時前，黃○○
    來敲門稱她要洗澡，當時伊在睡覺，伊起來開門後，黃○○就
    進入浴室洗澡，伊仍繼續睡覺，在睡覺時有聽見黃○○洗澡的
    聲音，後警察來敲門，因伊睡覺時有著衣服，即起身開門，
    並無延遲云云。證人黃○○於本院審理時證述：於九十一年九
    月十四日凌晨，伊是在被告房間浴室內洗澡，因三樓並無衛
    浴設備，該房屋僅有二間衛浴設備，一間在被告房內，另一
    間在被告父親房內，伊大多在被告房間內洗澡，當時伊敲被
    告房門，被告來開門後，伊問他可否在你房間洗澡，被告稱
    可以，當時被告好像已經在睡覺，被告開門時有穿衣服，後
    伊就直接進入浴室，伊先上廁所，在脫完衣服尚未洗澡時，
    警察就來叫門了，伊直覺就開門，沒想到要穿衣服，所以當
    時伊並無穿衣服，僅以浴巾圍著，但浴室有伊換洗及換穿之
    衣物等語。並證人即被告父親張○○於本院審理時證稱：黃○○
    係被告請來店內任職並住在伊家中，她的房間是在三樓，而
    被告房間是在二樓，並無住在同一房間內，而住處內，伊及
    被告房間都是套房，即房間內衛浴設備，三樓也有一間衛浴
    設備，但不是在房間內，而是共用的，而警察來時，伊有陪
    同警方一起到被告房間，黃○○是在浴室，身上僅包著浴巾等
    語。準此，於九十一年九月十四日凌晨，被告係與證人黃○○
    在房間內聊天約半小時後，證人黃○○始進入浴室、抑或僅被
    告開門，並由黃○○詢問可否在房間內洗澡，黃○○即直接進入
    浴室？並當時證人黃○○究係前來借用浴室洗澡、抑或僅對被
    告訴苦其婚姻關係不幸福？且被告於警方敲門後，係先穿衣
    服後，始開房門、抑或並無延遲即開門？被告前後供述相互
    矛盾。並據被告於警訊之供詞，及證人即告訴人魯○○、證人
    即員警賴○○之證詞，於告訴人等敲門時，被告係稱要穿衣服
    ，而於隔約十分鐘始開房門乙節甚明，足見被告係於告訴人
    敲門後，始穿上衣物。復苟如證人黃○○所言，當時係借用被
    告房內之浴室洗澡，浴室內並有其換洗及更換之衣服，則證
    人黃○○於警察請其出來，隔約五分鐘始出浴室時，並證人黃
    ○○亦知係告訴人會同警察前來，豈會不先穿著衣物，而裸身
    僅圍著一條浴巾？且據證人即查獲員警賴○○證述：該浴室內
    並無任何換洗或更換衣物等語，足見該浴室內並無任何黃○○
    衣物。又證人即被告之父張○○證述：該住處三樓並有一間衛
    浴設備等語，則證人黃○○當時苟係借用被告房間浴室洗澡，
    其焉會捨三樓之衛浴設備不用，而於深夜凌晨時分，前去借
    用與其僅係同學及勞僱關係之被告房間內浴室？從而，被告
    所辯上情、及證人黃○○之證詞，應屬事後卸責及迴護被告之
    詞，均不足採信。
  ㈣綜據上述事證以觀，被告與證人黃○○於深夜凌晨時分，二人
    均未著衣物共處一室，並均屬精力旺盛之成年人，要謂被告
    與證人黃○○二人無通姦情事，誠難令人置信。從而，本件事
    證明確，被告上開犯行，實堪認定。
二、核被告甲男所為，係犯刑法第二百三十九條後段之相姦罪。
    公訴意旨雖認被告係自九十一年六月間某日起，與黃○○發生
    性行為多次，而於九十一年九月十四日凌晨二時五十分許，
    始為警查獲，惟除於九十一年九月十四日凌晨，被告確與證
    人黃○○有為相姦犯行外，並無任何證據足資證明被告確於上
    揭期間，另有與證人黃○○為性行為，是此部分本應為無罪之
    諭知，惟公訴意旨既認此部分與前開論罪科刑部分屬連續犯
    關係，故不另為無罪之諭知，附此敘明。爰審酌被告之品行
    、智識程度，所為破壞家庭和諧、加深夫妻間之不和，及犯
    後仍矯言圖卸，毫無悔意等一切情狀，量處如主文所示之刑
    ，並諭知易科罰金之折算標準，以資懲儆。
據上論斷，應依刑事訴訟法第二百九十九條第一項前段，刑法第
二百三十九條後段、第四十一條第一項前段、罰金罰鍰提高標準
條例第二條，判決如主文。
中    華     民     國    九十二    年   四   月  九  日
                              臺灣高雄地方法院刑事第六庭
                                      法  官   洪榮家

右正本證明與原本無異。
如不服本判決，應於判決送達後十日內，向本院提出上訴狀。

                                      書記官   陳寰瑛

中    華     民     國     九十二   年   四   月  九  日
附錄本案論罪科刑法條全文：
刑法第二百三十九條：
  有配偶而與人通姦者，處一年以下有期徒刑。其相姦者亦同。